【裁判字號】    98,易,614
【裁判日期】    980430
【裁判案由】    傷害
【裁判全文】
臺灣臺北地方法院刑事判決               98年度易字第614號
公  訴  人  臺灣臺北地方法院檢察署檢察官
被      告  乙○○
            甲○○
上列被告等因傷害案件，經檢察官提起公訴（九十八年度調偵字
第一七六、一七七號），本院判決如下：
    主  文
乙○○、甲○○傷害人之身體，各處拘役拾日，如易科罰金，以
新臺幣壹仟元折算壹日。
    事  實
一、乙○○係房屋仲介業務員，於民國九十七年九月八日十八時
    許，偕同客戶前往臺北市○○區○○街八號四樓看屋，適該
    址三樓之住戶甲○○上樓告知該址四樓有漏水至三樓之情形
    ，乙○○於客戶看屋完畢離去後，即前往甲○○之住處入內
    察看漏水情況，雙方因而引發爭執，竟各基於普通傷害之犯
    意，甲○○以手抓扯乙○○之手臂，致乙○○受有右手背五
    ×五ｍｍ、五×五ｍｍ之淺創（起訴書誤載為有右手臂五×
    五ｍｍ之淺創）傷害；乙○○則伸手推甲○○之胸口，致甲
    ○○受有胸壁挫傷之傷害。
二、案經乙○○及甲○○分別訴由臺北市政府警察局文山第一分
    局移送臺灣臺北地方法院檢察署（下稱臺北地檢署）檢察官
    偵查起訴。
    理  由
一、證據之認定：
  (一)被告乙○○部分：
    上開事實一關於被告乙○○傷害告訴人甲○○之部分，業據
    證人即告訴人甲○○證述屬實（本院九十八年四月二十四日
    審判筆錄參照），並有臺北市立萬芳醫院診斷證明書一紙在
    卷可證（臺北地檢署九十七年度偵字第二三六三三號卷第六
    頁參照），且被告乙○○對此部分之犯罪事實於本院九十八
    年四月二十四日審理時供承不諱（本院當日審判筆錄參照）
    ，是依(一)證人甲○○之證述及(二)臺北市立萬芳醫院診斷證明
    書一紙等補強證據已足資擔保被告乙○○於本院審理中所為
    之上開任意性自白具有相當程度之真實性，而得確信被告乙
    ○○前述自白之犯罪事實確屬真實，從而依刑事訴訟法第一
    百五十六條第一項及同條第二項規定，自得依被告乙○○前
    述自白及該補強證據認定被告乙○○確有為前述傷害甲○○
    之身體之犯行，本件事證明確，被告乙○○之犯行堪以認定
    。
  (二)被告甲○○部分：
  1.被告甲○○於本院審理時固承認其於九十七年九月八日十八
    時許，告訴人乙○○偕同客戶至其住處樓上四樓看屋時，有
    上樓告知四樓會漏水至三樓之情形，告訴人乙○○乃前往其
    住處內察看漏水情況之事實，惟否認有何傷害之犯行，辯稱
    ：我並沒有動手打乙○○云云。
  2.惟查，證人即告訴人乙○○於本院審理時證稱：我本來帶客
    人看臺北市○○區○○街八號四樓的房子，被告甲○○上來
    四樓，我有遞名片給他，他知道我是賣房子的，他說四樓的
    房子會漏水到三樓，要求我們要講清楚，不能亂賣房子，後
    來他就下去了，等我送客人離開，就去該址三樓即被告甲○
    ○之住處，詢問是否確實有漏水，如果確實有漏水，我可以
    幫被告甲○○跟屋主做協調，被告甲○○就請我進去他的住
    處，進去之後，我察看了漏水的地方，我認為這只是壁癌，
    被告甲○○因為我說是壁癌，他不高興，就動手推、拉、扯
    我，才導致我右手背的手皮有被抓破，當時我嚇一跳，想要
    趕快離開，就把被告甲○○推開後離去等語屬實（本院九十
    八年四月二十四日審判筆錄參照）。證人乙○○自警詢、檢
    察官偵查中至本院審理時，就其與被告甲○○於上開時地發
    生爭執之過程，證述均前後一致，並無相互矛盾、出入之處
    ，且其所證遭被告甲○○出手拉扯以致受有右手背五×五ｍ
    ｍ、五×五ｍｍ之淺創傷害乙節，復有臺北市立萬芳醫院診
    斷證明書一紙在卷可證（臺北地檢署九十七年度他字第一０
    一八六號卷第五頁參照），證人乙○○所為上開證述，堪信
    為真實，應予採信。是由證人乙○○之證述及上開診斷證明
    書等證據資料，足證被告甲○○確實有於上開時地，出手傷
    害乙○○，致乙○○受有上述傷害之行為，至為明確。
  3.綜上所述，被告甲○○確實有為如事實一所載之傷害行為，
    其僅空言否認有傷害乙○○之犯行，顯屬卸責之詞，不足採
    信，本件事證明確，被告甲○○之犯行堪予認定。
二、論罪科刑之法律適用：
  (一)核被告乙○○、甲○○所為，均係犯刑法第二百七十七條第
    一項之傷害罪。
  (二)爰審酌被告二人僅因口角，即為本件傷害犯行，雙方所受傷
    害之輕重程度，及二人迄今均未能達成和解，被告甲○○犯
    後毫無悔意，被告乙○○犯後尚能坦承犯行、知所悔悟等一
    切情狀，分別量處如主文所示之刑，並均諭知易科罰金之折
    算標準。
據上論斷，應依刑事訴訟法第二百九十九條第一項前段，刑法第
二百七十七條第一項、第四十一條第一項前段，刑法施行法第一
條之一，判決如主文。
本案經檢察官王育珍到庭執行職務。
中    華    民    國    98    年    4     月    30    日
                  刑事第九庭    法  官  林怡秀
以上正本證明與原本無異。
如不服本判決應於收受送達後十日內向本院提出上訴書狀，並應
敘述具體理由；其未敘述上訴理由者，應於上訴期間屆滿後二十
日內向本院補提理由書（均須按他造當事人之人數附繕本）「切
勿逕送上級法院」。
                                書記官  張汝琪
中    華    民    國    98    年    4     月    30    日
附錄本案論罪科刑法條全文：
中華民國刑法第二百七十七條
傷害人之身體或健康者，處三年以下有期徒刑、拘役或一千元以
下罰金。
犯前項之罪因而致人於死者，處無期徒刑或七年以上有期徒刑；
致重傷者，處三年以上十年以下有期徒刑。


司法院資訊處製作；財團法人民間司法改革基金會備份。
